【裁判字號】    89,易,505
【裁判日期】    890530
【裁判案由】    違反毒品危害防制條例
【裁判全文】
臺灣新竹地方法院刑事判決                          八十九年度易字第五０五號
    公  訴  人  臺灣新竹地方法院檢察署檢察官
    被      告  甲○○
右列被告因違反毒品危害防制條例案件，經檢察官聲請簡易判決處刑（八十八年度毒
偵字九九一號、八十九年度毒偵字第四八三號）及移送併案審理（八十九年度毒偵字
第一二三六號），經本院認有刑事訴訟法第四百五十一條之一第四項但書之情形，改
依通常程序審理，本院判決如左：
    主  文
甲○○連續施用第二級毒品，累犯，處有期徒刑捌月。扣案之吸食器乙組沒收之。
    事  實
一、甲○○前有多次違反麻醉藥品管理條例前科，最後一次經本院於民國（下同）八
    十七年四月十四日，以八十七年度竹東簡字第九號判處有期徒刑六月，確定後，
    於八十七年十二月十七日執行完畢，猶不知悔改，又因施用毒品案件，經本院以
    八十八年度毒聲字第一六一五號裁定，送勒戒處所觀察勒戒後，經勒戒處所認無
    繼續施用毒品之傾向，經臺灣新竹地方法院檢察署檢察官於八十八年八月二十五
    日以八十八毒偵字第一一六號不起訴處分確定。其竟仍不知悔悟，復基於概括之
    犯意，自八十八年十月上旬某日起，至八十九年一月三十一日止，在新竹縣竹東
    鎮○○路○段一四七巷一六○弄二二號住處，連續施用第二級毒品安非他命，經
    警分別於八十八年十月二十日二十二時許，通知其到案採尿送驗；又為警於八十
    九年一月二十八日十五時四十五分許，再通知其到案採尿送驗；末於八十九年二
    月一日零時二十分許，在新竹市○○里○○路青草湖畔，為警查獲，並於其上開
    住處，扣得其所有供施用毒品所用之吸食器乙組。經本院以八十八年度毒聲字第
    二五五三號裁定，送勒戒處所觀察勒戒後，經勒戒處所認有繼續施用毒品之傾向
    。
二、案經新竹市警察局第三分局及新竹縣警察局竹東分局報請台灣新竹地方法院檢察
    署檢察官偵查起訴及新竹縣警察局新埔分局報請台灣新竹地方法院檢察署檢察官
    移送併案辦理。
    理  由
一、右揭犯罪事實，業據被告甲○○於偵訊中及本院審理時坦承不諱，且其第一、三
    次為警查獲時所採集之尿液，經分別送驗結果，均呈安非他命陽性反應，有台灣
    檢驗科技股份有限公司八十八年十月二十九日編號ＣＨ一九九九Ａ○○○二二三
    號濫用藥物尿液檢驗報告、新竹市衛生局八十九年二月十四日竹市衛六字第一八
    ○二號不法藥物尿液初步篩檢報告書各一紙附於偵查卷可按，且有前揭被告所有
    之吸食器乙組扣案可參。又被告經本院以八十八年度毒聲字第二五五三號裁定，
    送台灣新竹看守所附設勒戒處所觀察、勒戒後，認有繼續施用毒品之傾向，有該
    所八十九年三月八日竹所總字第○四四八號函送之證明書一份附卷可稽，復有臺
    灣新竹地方法院檢察署檢察官八十八毒偵字第一一六號不起訴處分書、本院八十
    八年度毒聲字第二五五三號裁定、臺灣新竹地方法院檢察署刑案資料查註記錄表
    及臺灣高等法院被告全國前案記錄表在卷足憑，罪證明確，被告前開犯行，應堪
    認定。
二、核被告甲○○所為，係犯毒品危害防制條例第十條第二項之施用第二級毒品罪。
    其先後多次施用毒品之行為，時間緊接，所犯罪名相同，顯係出於概括犯意反覆
    為之，為連續犯，應依刑法第五十六條之規定以一罪論，並加重其刑。公訴人雖
    僅就被告八十八年十月二十日二十二時三十分許，往前回溯九十六小時內某時起
至八十九年一月三十一日二十一時止之犯行提起公訴，而未及其餘，唯其餘部分
    ，與起訴論罪科刑部分，有連續犯之裁判上一罪，本院自得併予審酌，附此敘明
    。至其施用前持有第二級毒品安非他命之低度行為，應為施用之高度行為所吸收
    ，不另論罪。查被告前曾因違反麻醉藥品管理條例案件，經本院於八十七年四月
    十四日以八十七年度竹東簡字第九號判處有期徒刑六月，確定後，於八十七年十
    二月十七日執行完畢，此有臺灣新竹地方法院檢察署刑案資料查註記錄表及臺灣
    高等法院被告全國前案記錄表在卷可稽，其於執行完畢後五年之內，再犯本件有
    期徒刑以上之罪，為累犯，應依刑法第四十七條之規定遞加重其刑。爰審酌被告
    無視法令之禁止，前已因違反麻醉藥品管理條例案件，經法院數度判處有期徒刑
    在案，有臺灣高等法院被告全國前案記錄表、臺灣新竹地方法院檢察署刑案資料
    查註記錄表在卷可稽，竟再度施用足以導致精神障礙及生命危險之成癮性毒品，
    顯無悔改之意，兼以施用毒品所生危害以自戕健康為主，及其施用期間長短，事
    後坦承犯行等一切情狀，量處如主文所示之刑。扣案之吸食器乙組，係被告所有
    供犯罪所用之物，業據被告供承在卷，應依刑法第三十八條第一項第二款之規定
    沒收之。
據上論斷，應依刑事訴訟法第四百五十二條、第二百九十九條第一項前段，毒品危害
防制條例第十條第二項，刑法第十一條前段、第五十六條、第四十七條、第三十八條
第一項第二款，判決如主文。
本案經檢察官黃仁宏到庭執行職務。
中    華    民    國    八十九      年    五        月      三十        日
                        臺灣新竹地方法院刑事第二庭
                                  法  官  張  百  見
右正本證明與原本無異。
如不服本判決，應於判決送達後十日內向本院提出上訴狀( 應附繕本 )，上訴於
臺灣高等法院。
                                    書記官  陳  進  楷
中    華    民    國    八十九      年    五        月      三十        日
附錄論罪法條：毒品危害防制條例第十條第二項。
施用第二級毒品者，處三年以下有期徒刑。


司法院資訊處製作；財團法人民間司法改革基金會備份。
